臺灣臺東地方法院刑事判決　　　　　　 100年度簡上字第14號
上　訴　人　臺灣臺東地方法院檢察署檢察官
被　　　告　柯金益
上列上訴人因被告侵占等案件，不服本院臺東簡易庭中華民國10
0年7月25日所為之100年度東簡字第100號第一審刑事簡易判決（
偵查案號：臺灣臺東地方法院檢察署99年度偵字第2229號），提
起上訴，本院管轄之第二審合議庭判決如下：
    主  文
上訴駁回。
    犯罪事實及理由
一、本案經本院審理結果認原審對被告柯金益論罪科刑之判決，
    其認事用法均無違誤，應予維持，除引用第一審簡易判決書
    （如附件）所載之犯罪事實、證據及理由外，並補充被告柯
    金益於本院第二審準備程序中之自白為證據。
二、上訴意旨略以：被告柯金益因侵占等案件，經本院以100年7
    月25日為第一審判決（100年度東簡字第100號），檢察官於
    100年8月2日收受判決正本，茲據被害人菅乃書具狀請求上
    訴，略以：被告於偵查中和解承諾返還新臺幣（下同）20萬
    元，但迄今分文未付，顯示犯罪後態度不佳，益見其藐視法
    庭，原審僅量處被告有期徒刑6月，與其犯罪後惡劣態度不
    成比例，難以甘服，因之請求檢察官上訴，經核尚非顯無理
    由，爰附送原書狀依刑事訴訟法第344條2項、第361條提起
    上訴等語。
三、按量刑輕重，係事實審法院得依職權自由裁量之事項，苟已
    斟酌刑法第57條各款所列情狀而未逾越法定刑度，不得遽指
    為違法（最高法院72年臺上字第6696號、75年臺上字第7033
    號判例意旨參照）；且在同一犯罪事實與情節，如別無其他
    加重或減輕之原因，下級審量定之刑，亦無過重或失輕之不
    當情形，則上級審法院對下級審法院之職權行使，原則上應
    予尊重（最高法院85年度臺上字第2446號判決意旨參照）；
    況本院以為，量刑之裁量權，乃憲法所保障法官獨立審判之
    核心，然法院行使此項裁量權，亦非得以任意或自由為之，
    仍應受一般法律原理原則之拘束，即須符合法律授權之目的
    、法律秩序之理念、國民法律感情及一般合法有效之慣例等
    規範，尤其應遵守比例原則及平等原則之意旨，否則即可能
    構成裁量濫用之違法（最高法院86年度臺上字第7655號判決
    意旨參照），反之，如非有裁量逾越或裁量濫用之明顯違法
    情事，自不得擅加指摘其違法或不當，即使上級法院對下級
    法院裁量權之審查，亦應同此標準，此不僅在保障法官不受
    任何制度外之不當干涉，更保障法官不受制度內的異質干涉
    ，始符憲法第80條所宣示獨立審判之真義。
四、經查：本件被告所犯行使偽造私文書罪及侵占罪，原審依具
    體個案審酌被告犯後坦承犯行，並與告訴人菅乃書以20萬元
    達成和解，然於和解後僅給付告訴人1萬元而未再賠償告訴
    人，暨其犯罪之動機、手段、生活情況等一切情狀，分別量
    處如原審判決主文所示之刑，並諭知易科罰金之折算標準及
    定其應執行之刑。其量刑已斟酌全案情節、刑法第57條各款
    情形且未逾越法定刑之範圍，依上揭最高法院判例及判決要
    旨，原審量刑並無違法或不當之情事。
五、綜上所述，原審判決之認事用法均無違誤，量刑亦稱允當，
    上訴人以首揭上訴意旨上訴求予撤銷改判，核無理由，應予
    駁回。
據上論斷，應依刑事訴訟法第455條之1第3項、第368條、第373
條，判決如主文。
本案經檢察官洪政和到庭執行職務。
中    華    民    國   100    年    12    月    27    日
                  刑事第四庭    審判長法  官  范乃中
                                      法  官  李俊彬
                                      法  官  楊忠霖
以上正本證明與原本無異。
本件判決不得上訴。
                                      書記官  鄭鈺瓊
中    華    民    國   100    年    12    月    27    日
附錄本案論罪科刑法條：
中華民國刑法第210條
（偽造變造私文書罪）
偽造、變造私文書，足以生損害於公眾或他人者，處 5 年以下
有期徒刑。
中華民國刑法第216條
（行使偽造變造或登載不實之文書罪）
行使第 210 條至第 215 條之文書者，依偽造、變造文書或登載
不實事項或使登載不實事項之規定處斷。
中華民國刑法第335條
（普通侵占罪）
意圖為自己或第三人不法之所有，而侵占自己持有他人之物者，
處 5 年以下有期徒刑、拘役或科或併科 1 千元以下罰金。
前項之未遂犯罰之。